【裁判字號】    99,訴,484
【裁判日期】    990825
【裁判案由】    毒品危害防制條例
【裁判全文】
臺灣桃園地方法院刑事判決               99年度訴字第484號
公  訴  人  臺灣桃園地方法院檢察署檢察官
被      告  甲○○
指定辯護人  法律扶助張智超律師
被      告  丙○○
指定辯護人  本院公設辯護人彭詩雯
            本院公設辯護人陳瑞明
上列被告因毒品危害防制條例案件，經檢察官提起公訴（99年度
偵字第4194號、99年度偵字第6588號、99年度偵字第6589號、99
年度偵字第6590號、99年度偵字第10984 號），本院判決如下：
    主  文
甲○○犯如附表一、二所示之罪，各處如附表一、二所示之宣告
刑（含主刑及從刑）。應執行有期徒刑貳拾貳年，扣案行動電話
貳支（含門號0000000000、0000000000SIM 卡各壹張）沒收，未
扣案販賣第二級毒品所得（即附表二編號2 、3 、4 所示）合計
新臺幣肆仟伍佰元沒收之，如全部或一部不能沒收時，以其財產
抵償之，未扣案販賣第一級毒品所得（如附表一編號1 、2 、3
、4 所示）合計新臺幣柒仟元，販賣第二級毒品所得（如附表一
編號6 所示）合計新臺幣壹仟元與被告丙○○連帶沒收，如全部
或一部不能沒收時，以其財產連帶抵償之。其餘被訴部分無罪。
丙○○犯如附表一所示之罪，各處如附表一所示之宣告刑（含主
刑及從刑）。應執行有期徒刑拾捌年，扣案行動電話貳支（含門
號0000000000、0000000000SIM 卡各壹張）沒收，未扣案販賣第
一級毒品所得（如附表一編號1 、2 、4 所示）合計新臺幣肆仟
伍佰元，販賣第二級毒品所得（如附表一編號6 所示）合計新臺
幣壹仟元與被告甲○○連帶沒收，如全部或一部不能沒收時，以
其財產連帶抵償之。其餘被訴部分無罪。
    事  實
一、甲○○（綽號「阿宏」、「宏哥」）、丙○○（綽號「佳佳
    」）為夫妻，均明知海洛因及安非他命分別為毒品危害防制
    條例第2 條第2 項第1 款及第2 款所規定之第一級毒品及第
    二級毒品，不得非法持有、販賣，竟仍為下列犯行：（一）
    甲○○、丙○○及其他姓名年籍不詳之成年男子2 至3 人共
    同基於意圖營利販賣第一級毒品海洛因、第二級毒品安非他
    命之犯意聯絡，以行動電話門號0000000000、0000000000為
    聯絡方式，先後於附表一編號1 至5 所示時、地，販賣第一
    級毒品海洛因予李昌原、丁○○共5 次，各次交易毒品金額
    、數量詳如附表一編號1 至5 所示（惟丙○○參與如附表一
    編號3 部分未經檢察官起訴）。（二）甲○○、丙○○又共
    同基於意圖營利販賣第二級毒品安非他命之犯意聯絡，於附
    表一編號6 所示之時間，經丁○○以門號0000000000行動電
    話先與渠等聯絡後，依約於其住所，由丁○○交付現金新臺
    幣（下同）1000元，復因丁○○當場開口要求甲○○將少許
    第一級毒品海洛因贈送予伊，甲○○應允之，旋單獨基於轉
    讓第一級毒品海洛因之犯意，於交付第二級毒品安非他命1
    包之際，同時將價值500 元之第一級毒品海洛因1 包無償轉
    讓予丁○○，丁○○旋與陪同其前往甲○○住處附近之友人
    乙○○共同前往設於某不詳處所之公園公廁內施用前開第一
    級毒品海洛因（丁○○及乙○○涉犯施用第一級毒品部分犯
    行未經檢察官起訴）。（三）復丁○○於附表二編號1 所示
    時間，因友人乙○○致電表示其毒癮發作，身上又無現金，
    希望伊能幫忙等語，即以門號0000000000行動電話與甲○○
    聯絡，懇求甲○○免費提供毒品供其施用，經甲○○應允後
    ，再偕同乙○○共同前往甲○○前開住處，乙○○先於門外
    暫候，丁○○單獨入內，甲○○即基於無償轉讓第一級毒品
    海洛因之犯意，無償轉讓附表二編號1 所示數量之第一級毒
    品海洛因1 包予丁○○，丁○○旋與乙○○共同前往乙○○
    住處樓下之公共廁所內施用前開第一級毒品海洛因（丁○○
    及乙○○涉犯施用第一級毒品部分及丁○○另設幫助施用第
    一級毒品部分犯行未經檢察官起訴）。（四）甲○○另單獨
    基於意圖營利販賣第二級毒品安非他命之犯意，於附表二編
    號2 至4 所示時、地，販賣第二級毒品安非他命予邱顯裕、
    戊○○共3 次，各次交易毒品金額、數量詳如附表二編號2
    至4所 示。嗣於99年2 月1 日，在桃園縣桃園市○○街65之
    1 號2 樓、桃園縣桃園市○○○街16巷8 號等處，為警查獲
    ，並扣得甲○○所有供前開犯行之用行動電話2 支（含門號
    0000000000、0000000000SIM 卡各1 張）及如附表三所示之
    物。
二、案經桃園縣政府警察局移送臺灣桃園地方法院檢察署檢察官
    偵查起訴。
    理  由
壹、證據能力部分：
一、被告甲○○、丙○○於檢察官偵查中及本院審理中所為之自
    白，並無證據證明係出於強暴、脅迫、利誘、詐欺、疲勞訊
    問、違法羈押或其他不正之方法，且與事實相符，依刑事訴
    訟法第156 條第1 項規定，得為證據。
二、按被告以外之人於審判外之言詞或書面陳述，除法律有規定
    者外，不得作為證據。又被告以外之人於審判外之陳述，雖
    不符前4 條之規定，而經當事人於審判程序同意作為證據，
    法院審酌該言詞陳述或書面陳述作成時之情況，認為適當者
    ，亦得為證據。當事人、代理人或辯護人於法院調查證據時
    ，知有第159 條第1 項不得為證據之情形，而未於言詞辯論
    終結前聲明異議者，視為有前項同意，刑事訴訟法第159 條
    第1 項、第159 條之5 分別定有明文。該條立法意旨在於傳
    聞證據未經當事人之反對詰問予以核實，原則上先予排除，
    惟若當事人已放棄反對詰問權，於審判程序中表明同意該等
    傳聞證據可作為證據；或於言詞辯論終結前未聲明異議，基
    於尊重當事人對傳聞證據之處分權，及證據資料愈豐富，愈
    有助於真實發見之理念，且強化言詞辯論主義，使訴訟程序
    得以順暢進行，上開傳聞證據亦均具有證據能力。查證人丁○○、乙○○、李昌原、邱顯裕、戊○○、呂嘉達於警詢時
    之陳述，固係審判外之陳述，惟被告甲○○、丙○○及其指
    定辯護人對其證述並無意見，復本院認其作成之情形並無不
    當情形，經審酌後認為適當，故該證人前開審判外之陳述得
    為證據。至證人丁○○、乙○○、邱顯裕、戊○○於偵查中
    具結所為之陳述（有結文4 紙附於偵查卷可稽），係檢察官
    依法訊問，復無其他事證足資認定其於檢察官訊問時有受違
    法取供情事，並無特別不可信之情況，依刑事訴訟法第159
    條之1 第2 項之規定，亦有證據能力。
三、又按鑑定之經過及其結果，應命鑑定人以言詞或書面報告；
    法院或檢察官得囑託醫院、學校或其他相當之機關、團體為
    鑑定，或審查他人之鑑定，準用前開規定，此為刑事訴訟法
    第206 條第1 項、第208 條第1 項前段所明定。經查，內政
    部警政署刑事警察局99年3 月11日刑鑑字第0990026871號鑑
    定書、法務部調查局濫用藥物實驗室99年3 月16日調科壹字
    第09923005580 號鑑定書，屬檢察官指揮司法警察囑託之鑑
    定機關，並為該機關執行毒品鑑定業務所出具之書面報告，
    依刑事訴訟法第159 條之立法理由及同法第206 條規定，自
    得為證據，且被告2 人及其指定辯護人於本院審理時，就此
    部分之證據能力亦表示無意見，覆核該鑑定書與檢察官主張
    之犯罪事實有關聯性，是可認該鑑定書具有證據能力。
四、監聽錄得之錄音，係憑機械力照錄，未經人為操作，復未伴
    有個人主觀意見在內，應有證據能力；而將監聽之內容製作
    成譯文，乃將上開具有證據能力之監聽錄得之錄音具體為文
    字紀錄，此部分雖屬傳聞，然被告及其指定辯護人均不否認
    監聽錄音內容為真正，參以該通訊監聽譯文係由承辦員警基
    於查緝本案之偵查過程中所製作，無證據顯示存有詐偽或虛
    飾之情事，應無顯不可信之情形，則該監聽譯文依據刑事訴
    訟法第159 條之5 規定，即有證據能力。
五、本件扣案之物品，係經偵辦員警依法定程式合法搜取扣得，
    是以上開物證均非供述證據，殊無傳聞證據排除法則之適用
    ，復無證據證明係公務員違背法定程式或經偽造、變造所取
    得，是認前揭扣案物，有證據能力。另本件認定事實引用之
    卷內其餘所有文書證據卷證資料，並無證據證明係公務員違
    背法定程序取得，且被告亦未於言詞辯論終結前表示異議，
    均有證據能力。
貳、有罪部分：
一、附表一編號1 至5 、附表二編號2 至4 部分
（一）訊據被告甲○○、丙○○於偵查及本院審理中對於前揭如
      附表一編號1 至5 所示之犯罪事實（附表一編號1 至4 部
      分，見臺灣桃園地方法院檢察署99年度偵字第4194號卷二
      第117 頁、同卷三第153-155 頁，附表一編號5 部分，見
      同前偵卷三第155 頁、同前偵卷二第117 頁）、被告甲○○於偵查及本院審理中對於附表二編號2 至4 所示之犯罪
      事實均坦承不諱（見同前偵卷二第114-115 、117 頁、同
      卷三第153-155 頁），核與證人李昌原於警詢中證稱：「
      我經由朋友介紹認識綽號『宏哥』之人，在98年12月初至
      99年1 月初間，我曾向『宏哥』購買海洛因，我都是使用
      公共電話或我所申請使用之行動電話0000000000號電話撥
      打『宏哥』持用之0000000000號行動電話聯絡，因為不想
      讓人知道我本名，所以我向『宏哥』購買毒品時都自稱為
      『志明』，電話不一定是由『宏哥』本人接聽，有時候是
      他老婆或身邊小弟，他身邊約有2 至3 位小弟幫他外送毒
      品，他老婆專門分裝、秤重。交易毒品時，『宏哥』有空
      就自己與我交易，若沒空就會派小弟或是他老婆與我接洽
      ，且都是他們拿到我的錢後，才拿毒品給我。我們交易之
      地點有中正路上之好朋友賣場、『宏哥』位於桃園市○○○路上之住家門前及三民路等地。」（見臺灣桃園地方法
      院檢察署99年度他字第865 號卷第36-39 頁、99年度偵字
      第4194號卷一第55-59 頁、同偵卷三第49-53 頁）；證人
      丁○○於警詢、偵查中證稱：「行動電話門號0000000000
      號是我所申請使用，毒品我都是跟『阿宏』購買，我都是
      撥打0000000000號找『阿宏』，有時候是『阿宏』老婆或
      其小弟接聽的，打去時我就說：『我要處理』，他就知道
      意思了，到『阿宏』住處拿毒品時，除『阿宏』外，他老
      婆、身邊小弟等也會拿毒品給我。」（見臺灣桃園地方法
      院檢察署99年度偵字第4194號卷一第105-108 頁）、「我
      認識甲○○、丙○○，我跟他們購買海洛因及安非他命。
      我使用電話為0000000000號，我都是跟丙○○聯絡，她在
      我手機裡的代號是『佳』，電話為0000000000號。」、「
      （問：你何時、地向甲○○買海洛因跟安非他命？）98年
      8 月中旬，那一次是我第一次跟吳買毒品，買1000元，地
      點是甲○○住處，有實際交易，我是跟『佳佳』聯絡，但
      毒品是甲○○拿給我的。」（見同前偵卷三第105-106 頁
      ）；證人邱顯裕於警詢、偵查中證稱：「我施用之安非他
      命來源都是跟『阿宏』購買的，我通常都自行前往『阿宏
      』之住處跟他購買交易，沒有事先撥打電話，約購買2 ～
      3 次，每次都是購買1 小包、1000元，我不知道重量。」
      、「我施用之毒品來源是跟甲○○買的，我沒有手機，我
      都是直接到甲○○位於桃園市○○○街16巷8 號住處，喊
      『阿宏』他就會開門，他開門看見我就知道我是來買毒品
      ，我大約向甲○○買過2 、3 次，第一次是98年12月下旬
      ，買1000元安非他命；第2 次是在99年1 月中旬，買1000
      元安非他命，都有實際在甲○○住處交易。」（見同前偵
      卷一第85-87 頁、同前偵卷二第1-3 頁、同前偵卷三第11
      0-111 頁）；證人戊○○於偵查中證稱：「（問：妳在98
      年12月24日下午6 點57分29秒，妳用0000000000號電話，
      撥打甲○○使用的0000000000號電話，譯文中向甲○○說
      要還你2500元，何意？）是前一天23日欠他安非他命的錢
      。（問：2500元多重？）1 克。（問：交易地點？）在甲○○他家。（問：有無實際交易？）有。」（見同前偵卷
      二第118-119 頁）等語，並有如附表一、二備註欄所示之
      通訊監察譯文及扣案甲○○所有供前開犯行之用行動電話
      2 支（含門號0000000000、0000000000SIM 卡各1 張）在
      案可佐，被告2 人前揭具任意性之自白，堪認與事實相符
      ，此部分罪證明確，應予依法論科。
（二）就附表一編號1 、3 、4 部分犯罪事實，本件公訴人固於
      起訴書記載被告甲○○、丙○○於附表一編號1 、4 時、
      地，被告甲○○於附表一編號3 時、地以3000元代價販售
      1/8 錢海洛因等語，而就前開附表一編號1 、3 、4 販售
      第一級毒品海洛因之數量及價格，被告甲○○固於偵查中
      陳述：「98年12月21日早上6 時45分許（即附表一編號1
      所示時間），我確實有拿8 分之1 錢的海洛因給他，但是
      還沒拿錢。98年12月25日凌晨（即附表一編號3 所示時間
      ），他是跟我拿8 分之1 錢的海洛因，3000元，在我住處
      前面。99年1 月1 日（即附表一編號4 所示時間）早上6
      時許至7 時間，他是買8 分之1 錢的海洛因，3000元。」
      （見同前偵卷三第154-155 頁），惟證人李昌原於警詢中
      係證稱：「我跟『宏哥』拿毒品之數量都是固定的，沒講
      就是以2500元買8 分之1 錢（0.6 公克），但在98年12月
      21日上午，因為錢不夠，所以曾以1000元之代價向『宏哥
      』購買8 分之1 錢（0.6 公克）之海洛因，平常要2500元
      。」等語（見臺灣桃園地方法院檢察署99年度他字第865
      號卷第36-39 頁、99年度偵字第4194號卷一第55-59 頁、
      同偵卷三第49-53 頁），就附表一編號1 部分，參諸被告
      甲○○就當日販售海洛因之價格並未為明確陳述，而證人
      李昌原於警詢中係明確表示伊因當日缺錢，係以1000元代
      價購買8 分之1 錢海洛因等語，顯見就當日之交易價格，
      證人李昌原之記憶應較明確，又其陳述與當日兩人通話內
      容中確有提及「昨天出事」、「早上才交保出來」、「現
      在人很難過、哥哥能不能多用一些」等語（見如附表一編
      號1 備註欄所示之通訊監察譯文），亦可推知證人李昌原
      證述其以缺錢為由，要求被告甲○○以較平日優惠之價格
      販售第一級毒品海洛因之情形與事實應屬相符，而堪認該
      日被告甲○○、丙○○係以1000元代價販售8 分之1 錢第
      一級毒品海洛因予證人李昌原之事實；又就附表一編號3
      、4 部分，被告甲○○與證人李昌原就交易價格之證述有
      歧異，惟參諸被告甲○○除曾販售第一級毒品予證人李昌
      原外，尚曾販售第一級毒品予證人丁○○，第二級毒品予
      證人邱顯裕等人（詳如前述），其為毒品交易之次數頻繁
      ，交易之價格及數量亦非全屬一致，亦難認其對交易金額
      之記憶全屬毫無錯誤，自應以證人李昌原證述交易之價格
      對其為較有利之認定，是應認被告等於附表一編號3 、4
      所示時、地，均係以2500元代價販售8 分之1 錢第一級毒
      品海洛因予證人李昌原，附此敘明。
二、附表一編號6、附表二編號1部分
（一）附表一編號6 部分犯罪事實，業據被告甲○○、丙○○於
      偵查中坦白承認（見臺灣桃園地方法院檢察署99年度偵字
      第4194號卷三第155 頁、同前偵卷二第117 頁），並有證
      人丁○○於本院審理中證稱：「我本來打電話給甲○○，
      但接電話的是一個女生，我請那個女生找甲○○，我就麻
      煩她找甲○○聽電話，後來甲○○就來接電話了，我就跟
      甲○○說我要安非他命，看是否方便，若方便的話，我就
      過去他家找他，他說方便，我就掛掉電話，我就馬上出門
      去他家。到了他家之後，我再打電話給他，他就來幫我開
      門，開門之後，我就拿1000塊給他，他就拿安非他命給我
      。」、「（問：你剛剛說甲○○拿給你安非他命，代價是
      1000元，請問這次你有沒有同時自甲○○處取得海洛因？
      ）有。（問：海洛因取得過程為何？）我是請甲○○看是
      否可以請我施用海洛因。（問：請問當時海洛因的量跟它
      的價值大概是多少？）有一小包，我不曉得量是多少。」
      （見本院99年度訴字第484 號卷二第29-33 頁）；證人乙○○於本院審理中證稱：「當時我想要吸毒，打電話給丁○○，後來我和丁○○2 個人就一起騎1 台摩托車到北門
      國小附近，他把我放下來，叫我在路邊等，他就騎機車離
      開了。大概1 、20分鐘後，他就回來了，我就上他的摩托
      車，一起去找公園的廁所，然後在廁所裡面，2 個人一起
      用。」、「（問：請問這次丁○○購買毒品回來之後，他
      身上除了海洛因之外，有沒有另外的毒品？）當時我跟他
      公園廁所的時候，丁○○從口袋拿1 包東西出來，結果掉
      出另外1 包東西，我們就施用他最先拿出來的那包，掉出
      來的那包他又撿起來放進口袋。（問：請問你知道他掉出
      來的那包是什麼東西？）很像是安非他命。」（見同前本
      院卷二第24-29 頁），核與被告甲○○於本院審理中供稱
      ：「我第一次看到乙○○是丁○○帶著他來的，但我只有
      讓丁○○進來我家，進來之後，丁○○說要跟我買1000塊
      的安非他命，並叫我請他一點海洛因，然後我就請他了，
      我並有給他1000塊的安非他命。」、「（問：你第一次給
      他的份量是多少？）我也是拿1000塊份量的海洛因倒約一
      半給他。」（見同前本院卷二第28頁背面）等語相符，此
      部分事實堪以認定。
（二）1.就附表二編號1 部分，有證人丁○○於本院審理中證稱
      ：「我是在去甲○○家的路上碰到乙○○，我看到乙○○
      好像也在毒癮發作，所以我就載著乙○○一起去找甲○○
      ，到了甲○○家附近之後，我再打電話給甲○○，跟甲○○說我手頭上不方便沒有錢，看是否可以再請我一次，甲○○說可以，他就幫我開門，乙○○在外面等。我進去之
      後，我就跟甲○○說我沒有錢，請他幫個忙，他就上樓，
      接著下樓之後就拿1 小包海洛因給我，然後我就離開了。
      我離開之後，我就和乙○○一起在乙○○住處樓下的廁所
      裡面施打毒品。」（見同前本院卷二第29-33 頁）、證人
      乙○○於本院審理中證稱：「我後來再找丁○○想要購買
      毒品，我跟他說我身上沒有錢，問他看有沒有辦法，他說
      他問看看，就掛掉電話，過了約5 分鐘後我再打電話給他
      ，他還是一樣叫我過去找他，我過去找他之後，他還是找
      我一起去北門國小那邊，這次他就把我載到比較近的地方
      放下來，他騎機車去一間民宅，但我看得到那間房子，他
      就停在那間民宅門口等，約5 到10分鐘之後，就有一個男
      生開門，他就進去屋內了，過幾分鐘之後，他就出來了，
      騎著機車來載我回我家，然後在我家樓下一個公共廁所裡
      面，2 個人一起在那裡施用毒品海洛因。」（見同前本院
      卷二第24-29 頁），核與被告甲○○於本院審理中供稱：
      「前一次丁○○拿『硬的』走之後隔沒有幾天，丁○○又
      來我家找我，我透過我家的監視器又看到了證人乙○○，
      我讓丁○○進來我家之後，我問他說：『你怎麼又帶你朋
      友來？』，這次丁○○又叫我請他海洛因，我就又請他了
      。」、「（問：你是拿給他多少海洛因？）我不曉得，我
      就拿一包1000塊份量的海洛因，倒一半給他。」（見同前
      本院卷二第29頁），此部分事實亦堪以認定。2.又證人丁○○固於偵查中證稱：「（問：第3 次是何時？）99年1
      月中旬，這一次也是我帶乙○○去買的，買海洛因500 元
      ，是甲○○交毒品給我，有實際交易」（見臺灣桃園地方
      法院檢察署99年度偵字第4194號卷三第106 頁）、證人乙○○固於偵查中證稱：「第2 次也是在吳的住處買500 元
      ，也有完成交易」（見同前偵卷三第106 、115 頁），然
      渠等所稱「實際交易」、「完成交易」究指何意？是否指
      證人丁○○確實曾交付金錢予被告甲○○及交易之情節，
      均未為詳細之說明，而渠等嗣於本院審理中均一致改稱當
      日證人乙○○與證人丁○○碰面時，即已先表明身上沒有
      錢，亦未交付任何現金供證人丁○○取得第一級毒品之用
      ，證人丁○○嗣後並未要求證人乙○○交付500 元現金等
      語，即不得率爾以渠等前開於偵查中所為抽象之描述即認
      定當日被告甲○○係以意圖營利販售之意思，交付前開第
      一級毒品，附此敘明。
三、按海洛因、安非他命各為毒品危害防制條例第2 條第2 項第
    1 、2 款所列之第一、二級毒品。1.核被告甲○○就如附表
    一編號1 至5 所示行為，被告丙○○就附表一編號1 、2 、
    4 、5 所示行為（被告丙○○部分涉犯附表一編號3 部分犯
    行，未經檢察官起訴），均係犯毒品危害防制條例第4 條第
    1 項之販賣第一級毒品罪；被告甲○○、丙○○就附表一編
    號6 所示行為，均係犯毒品危害防制條例第4 條第2 項之販
    賣第二級毒品罪，被告甲○○與丙○○間，就上開如附表一
    編號1 、2 、4 、5 所示販賣第一級毒品海洛因及附表一編
    號6 所示販賣第二級毒品安非他命予證人李昌原、丁○○之
    行為，均互有犯意之聯絡及行為之分擔。被告2 人持有第一
    級毒品海洛因及第二級毒品安非他命之低度行為，分別為販
    賣、轉讓該等毒品之高度行為所吸收，均不另論罪。就附表
    一編號6 部分，被告甲○○係以一行為犯毒品危害防制條例
    第4 條第2 項之販賣第二級毒品罪及第10條第1 項之轉讓第
    一級毒品罪，爰依刑法第55條想像競合之規定，從一重之販
    賣第二級毒品罪論斷，公訴人雖於起訴書中未就被告甲○○
    於與妻子丙○○共同販賣第二級毒品安非他命1000元予證人
    丁○○而交付第二級毒品之際，另因證人丁○○要求而無償
    轉讓第一級毒品海洛因，另單獨起意而無償轉讓價值約500
    元之海洛因予證人丁○○部分起訴，惟該部分與前開已起訴
    販賣第二級毒品部分，有想像競合之裁判上一罪關係為起訴
    效力所及，本院自得併與審理。2.核被告甲○○如附表二編
    號1 所示行為，係犯毒品危害防制條例第8 條第1 項之轉讓
    第一級毒品罪，起訴書認係販賣第一級毒品行為，惟除前開
    證人丁○○、乙○○於偵查中抽象而嗣於本院審理中更迭之
    陳述外，並無其他積極之證據佐證之，且所述交付之情，並
    無可證明係有對價之交易，因認此部分不構成販賣毒品行為
    ，起訴法條尚有未合，惟認定社會基本事實既相同，即應予
    變更起訴法條（另就檢察官起訴被告丙○○此次販賣第一級
    毒品海洛因部分，判處無罪，詳如後述）；再被告甲○○所
    為如附表二編號2 至4 所示行為，均係犯毒品危害防制條例
    第4 條第2 項之販賣第二級毒品罪。被告甲○○持有第一級
    毒品海洛因及第二級毒品安非他命之低度行為，分別為販賣
    、轉讓該等毒品之高度行為所吸收，均不另論罪。3.被告甲○○所犯上開販賣第一級毒品海洛因共5 罪、販賣第二級毒
    品安非他命共4 罪、轉讓第一級毒品海洛因1 罪及被告丙○○所犯上開販賣第一級毒品海洛因共4 罪、販賣第二級毒品
    安非他命1 罪間，犯意各別，行為互殊，應予以分論併罰。
    4.被告甲○○、丙○○於偵查及本院審理時均自白前開犯罪
    ，此有渠等偵查及本院審理筆錄在卷可查，均應依毒品危害
    防制條例第17條第2 項規定，減輕其刑，又渠等確有供出毒
    品來源黃子龍，經臺灣桃園地方法院檢察署檢察官破獲另案
    偵查中，此有臺灣桃園地方法院檢察署檢察官99年度蒞字第
    1079 4號補充理由書在卷可稽（見本院99年度訴字第484 號
    卷二第120 頁），就各被訴如附表一編號1 至5 、附表二編
    號2 至4 部分犯行，均應各依毒品危害防制條例第17條第1
    項規定，遞減其刑。5.爰審酌被告2 人均正值青壯之年，竟
    不思努力工作，反思販毒予他人、渠等之販毒行為對國人健
    康危害甚鉅，惟念及渠等販賣、轉讓第一級毒品海洛因、第
    二級毒品安非他命之數量尚微、所獲不法利益並非鉅大及被
    告2 人犯後始終坦承犯行，犯後態度良好及2 人就販賣毒品
    之行為分擔程度等一切情狀，分別量處如附表一、二「罪名
    及宣告刑欄」所示之刑，並定其應執行刑如主文第一、二項
    所示。
四、（一）按共同正犯因相互間利用他人之行為，以遂行其犯意
    之實現，本於責任共同之原則，有關沒收部分，對於共犯間
    供犯罪所用之物，自均應為沒收之諭知（最高法院91年度台
    上字第5583號、89年度台上字第6946號判決參照）。又犯毒
    品危害防制條例第4 條至第9 條、第12條、第13條或第14條
    第1 項、第2 項之罪者，其供犯罪所用或因犯罪所得之財物
    ，均沒收之，如全部或一部不能沒收時，追徵其價額或以其
    財產抵償之，毒品危害防制條例第19條第1 項定有明文。上
    開規定係採義務沒收主義，故犯罪所得之對價，不問其中成
    本若干，利潤多少，均應全部諭知沒收，以貫徹政府查禁煙
    毒之決心，並符立法本旨。另必限於所得者為金錢以外之其
    他財物而無法沒收時，始應追徵其價額。如所得財物為金錢
    而無法沒收時，則應以其財產抵償之，不發生追徵價額之問
    題。共同正犯之犯罪所得為現款時，因係合併計算，且於全
    部或一部不能沒收時，以其財產抵償之，為避免執行時發生
    重複沒收、抵償之情形，故各共同正犯之間係採連帶沒收主
    義，於裁判時應諭知連帶沒收，不得就全體共同正犯之總所
    得，對各該共同正犯分別重複諭知沒收。查扣案被告甲○○
    所有供其與被告丙○○共同犯附表一編號1 至4 犯行之用行
    動電話1 支（含門號0000000000 SIM卡1 張）及被告甲○○
    所有供其與被告丙○○共同犯附表一編號5 、6 及其犯附表
    二編號1 犯行之行動電話1 支（含門號0000000000SIM 卡1
    張），應依毒品危害防制條例第19條第1 項規定，各於依附
    表一編號1 至6 、附表二編號1 所示「罪名及宣告刑欄」項
    下宣告沒收，又因前開行動電話2 支（內含門號0000000000
    、0000000000SIM 卡各1 張）已經扣案，並無不能沒收之情
    形，自無再予諭知如全部或一部不能沒收時，追徵其價額之
    必要。又被告甲○○、丙○○如附表一編號1 、2 、3 、4
    部分販賣第一級毒品海洛因所得1000元、1000元、2500元、
    2500元及附表二編號6 部分販賣第二級毒品安非他命所得10
    00元，雖未扣案，惟係被告2 人所有並為該犯罪所得之財物
    ，應依毒品危害防制條例第19條第1 項之規定諭知連帶沒收
    ，如全部或一部不能沒收時，均應以其財產連帶抵償。被告
    甲○○就附表二編號2 至4 部分販賣第二級毒品安非他命所
    得1000、1000、2500元，雖未扣案，惟係被告甲○○所有並
    為該犯罪所得之財物，亦應依毒品危害防制條例第19條第1
    項之規定諭知沒收，如全部或一部不能沒收時，均應以其財
    產抵償。（二）另按刑法第38條規定之沒收，為從刑之一種
    ，具有刑罰及保安處分之性質，且與主刑有從屬關係，依主
    從不可分原則，應於裁判時附隨於主刑而宣告，故該條第1
    項第1 款至第3 款規定之沒收物，須與犯罪有直接關係並於
    犯罪事實中有具體之記載，始能於判決主文宣示沒收（最高
    法院91年度台非字第67號判決意旨可資參照）。扣案如附表
    三編號2 所示之粉末3 包，雖經鑑定後檢出第一級毒品海洛
    因成分（其中1 包淨重10.54 公克，驗餘淨重10.49 公克，
    空包裝重0.67公克，純度44.87 ％，純質淨重4.73公克，其
    餘2 包合計淨重20.81 公克，驗餘淨重20.73 公克，空包裝
    總重1.36公克，純度59.95 ％，純質淨重12.48 公克），扣
    案如附表三編號1 所示粉末3 包，雖經鑑定後檢出第二級毒
    品甲基安非他命成分（其中1 包驗前毛重5.91公克，包裝塑
    膠袋重1 公克，取0.29公克鑑定用罄，餘4.62公克，其餘2
    包驗前毛重14.98 公克，包裝塑膠袋重1.21公克，取0.21公
    克鑑定用罄，純度約87％，純質淨重約11.97 公克），分別
    有內政部警政署刑事警察局99年3 月11日刑鑑字第09900268
    71號鑑定書、法務部調查局濫用藥物實驗室99年3 月16日調
    科壹字第09923005580 號鑑定書在卷可稽（見臺灣桃園地方
    法院檢察署99年度偵字第4194號卷二第113 頁、同卷三第15
    1 頁），且經被告甲○○坦承為其所有之物，惟無積極證據
    足證與本案如附表一、二所示販賣、轉讓第一級、第二級毒
    品犯行有關，並非供本案犯罪所用之物，且被告甲○○持有
    上開第一、二級毒品犯行，未經檢察官起訴，並非本件審理
    範圍，本院亦無從宣告沒收，附此敘明。至於扣案如附表三
    編號1 、2 以外之物，固經被告坦承為其所有，惟無其他積
    極證據足證與本件犯罪有關，且亦非違禁物，爰不為沒收之
    諭知。（三）末以因犯罪所得之物，以實際所得者為限，苟
    無所得或尚未取得者，自無從為沒收追繳之諭知（最高法院
    89年度台上字第3434號判決意旨參照）。證人丁○○既於本
    院審理中證稱：伊從未交付金錢予被告之語（見同前本院卷
    ），核與被告甲○○供稱其於如附表一編號5 所示之販賣毒
    品報酬尚未實際取得之語相符，而公訴人亦未能提出其他積
    極證據足認被告甲○○前開所辯不實，依對其最有利之事實
    推認，本院不得就此為沒收之諭知，亦併此敘明。
參、無罪部分：
一、公訴意旨固另略以：（一）被告甲○○、丙○○共同基於意
    圖營利販賣第一級毒品海洛因之犯意聯絡，於98年12月間某
    日，以行動電話門號0000000000為聯絡方式，在桃園縣桃園
    市○○○街16巷8 號共同以1000元代價販賣第一級毒品海洛
    因1 包予丁○○1 次（如起訴書附表編號01第2 欄所示）。
    （二）被告丙○○另基於與被告甲○○共同意圖營利販賣第
    一級毒品海洛因之犯意聯絡，於99年1 月中旬某日，以行動
    電話門號0000000000為聯絡方式，在桃園縣桃園市○○○街
    16巷8 號共同以500 元代價販賣第一級毒品海洛因1 包予丁○○1 次（如起訴書附表編號01第4 欄所示）。（三）被告
    甲○○復另基於意圖營利販賣第一級毒品海洛因之犯意，於
    99年1 月10日、99年1 月17日，在桃園縣桃園市○○○街16
    巷8 號分別以1000元、500 元代價販賣第一級毒品海洛因各
    1 包予乙○○2 次（如起訴書附表編號03所示）。（四）被
    告甲○○又基於意圖營利販賣第二級毒品安非他命之犯意，
    於99年1 月10日在同前地點，以3000元代價販賣第二級毒品
    安非他命18錢予呂嘉達1 次（如起訴書附表編號06所示），
    因認被告甲○○、丙○○涉犯毒品危害防制條例第4 條第1
    項、被告甲○○涉犯毒品危害防制條例第4 條第2 項之罪等
    語。
二、按犯罪事實應依證據認定之，無證據不得認定犯罪事實，刑
    事訴訟法第154 條第2 項定有明文。而所謂認定犯罪事實之
    證據，係指足以認定被告確有犯罪行為之積極證據而言，該
    項證據自須適合於被告犯罪事實之認定，始得採為斷罪資料
    ；苟積極證據不足為不利於被告事實之認定時，即應為有利
    於被告之認定，更不必有何有利之證據（最高法院29年上字
    第3105號、30年上字第816 號判例意旨參照）。被告或共犯
    之自白不得作為有罪判決之唯一證據，仍應調查其他必要之
    證據，以察其是否與事實相符。其立法旨意乃在防範被告或
    共犯自白之虛擬致與事實不符，故對自白在證據上之價值加
    以限制，明定須藉補強證據以擔保其真實性，並非絕對可由
    法院自由判斷被告或共犯自白之證明力。所謂補強證據，係
    指除該自白本身之外，其他足以證明該自白之犯罪事實確具
    有相當程度真實性之證據而言，雖所補強者，非以事實之全
    部為必要，但亦須因補強證據之質量，與自白之相互利用，
    足使犯罪事實獲得確信者，始足當之（最高法院98年度台上
    字第2963號判決意旨參照）。再刑事訴訟法第161 條第1 項
    規定：檢察官就被告犯罪事實，應負舉證責任，並指出證明
    之方法，因此檢察官對於起訴之犯罪事實，應負提出證據及
    說服之實質舉證責任，倘所提出之證據，不足為被告有罪之
    積極證明，或其指出證明之方法，無從說服法院以形成被告
    有罪之心證，基於無罪推定之原則，自應為被告無罪判決之
    諭知，亦經最高法院著有92年台上字第128 號判例可參。
三、本件公訴人認被告2 人涉犯前開參、一、（一）、（二）、
    （三）犯行，無非係以被告甲○○、丙○○之供述，證人丁○○、乙○○之證述及扣案行動電話2 支（含門號00000000
    00、0000000000SIM 卡各1 張）、如附表三所示之物等物為
    其論據，惟訊據被告甲○○、丙○○固於偵查及本院審理中
    坦承如前述參、一、（一）及（二）部分事實，惟被告甲○○堅詞否認如前述參、一、（三）部分犯罪事實，辯稱：起
    訴書附表編號01、03部分，應屬重複，伊不認識乙○○，都
    是證人丁○○前來伊住處，伊從監視器畫面看到乙○○在門
    外等候的情況有2 次，其中1 次丁○○購買1000元安非他命
    ，又要求伊送500 元海洛因，另1 次是丁○○要求免費送伊
    500 元海洛因，伊都沒有跟丁○○收錢，伊從未單獨販賣第
    一級毒品海洛因予乙○○等語。查：
（一）就前述參、一、（一）（即起訴書附表編號01時間98年12
      月間某日）及參、一、（三）（即起訴書附表編號03部分
      ）部分，經查：證人丁○○於偵查中固證稱：「（問：你
      何時、地向甲○○買海洛因跟安非他命？）98年8 月中旬
      ，那一次是我第一次跟吳買毒品，買1000元，地點是甲○○住處，有實際交易，我是跟『佳佳』聯絡，但毒品是甲○○拿給我的。」、「（問：第2 次是何時？）第2 次應
      該是在98年12月，這一次是乙○○要買的，我帶高去，我
      也是跟『佳佳』聯絡，也是甲○○住處交海洛因給我，我
      買了1000元」、「（問：第3 次是何時？）99年1 月中旬
      ，這一次也是我帶乙○○去買的，買海洛因500 元，我也
      是跟佳佳聯絡，是甲○○交毒品給我，有實際交易」、「
      （問：何時跟甲○○、丙○○買安非他命？）99年1 月初
      ，買1000元安非他命，我是跟『佳佳』聯絡，由1 個年輕
      人交給我的，有實際交易成功。」（見臺灣桃園地方法院
      檢察署99年度偵字第4194號卷三第106-107 頁）等語，公
      訴人並以此起訴被告甲○○、丙○○共同販賣第一級、第
      二級毒品共4 次（即如起訴書附表編號01所示），惟證人
      丁○○於同次偵查中又另證稱：「（問：你向甲○○、丙○○買海洛因跟安非他命總共3 次交易成功？）是，3 次
      有實際交易。」、「（問：海洛因買1000元、500 元，安
      非他命買1000元？）是。」（見臺灣桃園地方法院檢察署
      99年度偵字第4194號卷三第106-107 頁）等語，顯與其前
      所述有矛盾之處，復參以證人乙○○與被告甲○○於本院
      審理中均一致供稱證人乙○○陪同證人丁○○前往被告甲○○住處取得毒品2 次（不含查獲即99年2 月1 日當次）
      ，而該2 次證人乙○○均有透過丁○○向被告甲○○取得
      500 元價值之海洛因等語（見本院99年度訴字第484 號卷
      二第24-29 頁），依最有利於被告之推斷，應僅得認被告
      曾交付3 次毒品予證人丁○○，其中1 次，為被告甲○○
      及證人丁○○均不爭執即98年8 月間以1000元代價販賣第
      一級毒品海洛因之情節（如本院判決附表一編號5 所示犯
      罪事實），其餘2 次，1 次係取得價值1000元之安非他命
      及價值500 元之海洛因（如本院判決附表一編號6 所示犯
      罪事實）、另1 次即係取得價值500 元之海洛因（如本院
      判決附表二編號1 所示犯罪事實），再細譯前開證人丁○○於偵查中之證言，就其第一次偕同證人乙○○前往被告
      甲○○住處購買海洛因之情形，表示「是乙○○要買海洛
      因」、「我買了1000元」等語，亦不能排除其真意確係指
      其購買1000元安非他命之同時，亦自被告處取得海洛因之
      可能性，而證人丁○○於本院審理中，就其曾與證人乙○○共同前往被告甲○○住處取得毒品之情況，亦僅能回復
      如本判決附表二編號1 所示情節之記憶，其餘均稱已不記
      得之語，此有本院99年7 月14日審判筆錄在卷可稽（見本
      院99年度訴字第484 號卷二第23-34 頁），則檢察官起訴
      認被告甲○○、丙○○於98年12月間共同販賣1000元價值
      之第一級毒品海洛因予證人丁○○（即參、一、（一）部
      分）及被告甲○○單獨於99年1 月10日、1 月17日各販賣
      價值500 元之第一級毒品海洛因予證人乙○○（即參、一
      、（三）部分），即已欠缺毫無瑕疵之積極證據足以佐證
      被告甲○○、丙○○就此部分犯罪事實所為自白，而遍查
      卷內，亦查無其他積極證據，足以認定證人丁○○曾偕同
      證人乙○○另於附表一編號5 、附表二編號6 以外之時間
      ，前往被告甲○○、丙○○之住處購買第一級毒品海洛因
      1000元，或證人乙○○單獨前往被告甲○○住處分別購買
      價值500 元之第一級毒品海洛因2 次之情，公訴人所提出
      之積極證據無從說服本院以形成被告2 人有罪之心證，基
      於無罪推定原則，自應就前開部分為被告2 人均無罪判決
      之諭知。
（二）再就前述參、一、（二）（即起訴書附表編號01時間99年
      1 月中旬某日）部分，被告甲○○於前開時、地，曾無償
      轉讓價值約500 元之第一級毒品海洛因予證人丁○○等情
      ，業如前述（即本件判決附表二編號1 部分），然證人丁○○於本院審理中，已明確證述：「我載著乙○○一起去
      找甲○○，到了甲○○家附近之後，我再打電話給甲○○
      ，跟甲○○說我手頭上不方便沒有錢，看是否可以再請我
      一次，甲○○說可以，就幫我開門，乙○○在外面等，我
      進去之後，就跟甲○○說我沒有錢，請他幫個忙，他就上
      樓，下樓以後就拿一小包海洛因給我。」等語（見本院99
      年度訴字第484 號卷二第31頁），細譯其所陳述之情節，
      均未提及被告丙○○以何種方式參與本件犯行，而證人丁○○於偵查中固曾陳稱：「（問：第2 次是何時？）第2
      次應該是在98年12月，這一次是乙○○要買的，我帶高去
      ，我也是跟『佳佳』聯絡，也是甲○○住處交海洛因給我
      ，我買了1000元」（見臺灣桃園地方法院檢察署99年度偵
      字第4194號卷三第106 頁），然其嗣於本院審理中陳稱伊
      係與被告甲○○以電話聯絡，此部分之證述已有差異，而
      不能確認當日證人確曾與被告丙○○以電話聯絡，而因其
      於偵查中亦未明確證述其與被告丙○○聯絡內容為何？究
      為討論販售毒品之事？抑或僅只詢問被告丙○○關於被告
      甲○○是否在家裡之語，均未明確之情況下，實難單憑該
      名證人於偵查中證稱之語，即認定被告丙○○有何販售第
      一級毒品之犯行，亦查無其他積極證據足認被告丙○○另
      有與被告甲○○共同轉讓第一級毒品海洛因予證人丁○○
      之主觀犯意及客觀犯行，則公訴人所提出之積極證據無從
      說服本院以形成被告丙○○有罪之心證，基於無罪推定原
      則，自應就此部分為被告丙○○無罪判決之諭知。
四、又就前述參、一、（四）（即起訴書編號06部分）部分，證
    人呂嘉達於警詢中係證稱：「我在99年1 月10日17時56分至
    18時撥打0000000000號行動電話給甲○○，目的是要向他購
    買毒品海洛因，當時是由甲○○本人接聽。」之語（見臺灣
    桃園地方法院檢察署99年度偵字第10984 號卷第15頁），而
    被告甲○○於偵查中係自白坦承：「99年1 月10日晚間10時
    56分。呂嘉達以0000000000號門號傳短訊：『宏哥，我要8.
    1 （好的），我到了打給你如果可以的話我現在請你傳訊息
    給我謝謝，（阿達）』至我0000000000號門號行動電話，是
    指他要跟我買海洛因，8.1 是3000元，而我當天確實有在我
    家販賣1 包3000元之海洛因給呂嘉達。」之語（見臺灣桃園
    地方法院檢察署99年度偵字第4194號卷二第91-92 頁），並
    有如附表四所示通訊監察譯文及證人呂嘉達使用0000000000
     號 門號電話通聯調閱查詢單（見臺灣桃園地方法院檢察署
    99年度偵字第10984 號卷第18-25 頁）在卷，惟查諸前開證
    人呂嘉達及被告甲○○之供述，均僅足以證明被告甲○○於
    如前所述之時、地販賣第一級毒品海洛因予呂嘉達之事實，
    然此部分未經檢察官起訴，而遍查卷內亦查無其他證據足證
    被告甲○○於前開時、地另販售第二級毒品安非他命予呂嘉
    達之事實，再販賣第一級毒品與販賣第二級毒品，二者基本
    社會事實不同，並不得以變更起訴法條或更正犯罪事實之方
    式處理，基於無罪推定原則，自應就此部分為被告甲○○無
    罪判決之諭知，而就被告甲○○於前揭時、地販賣第一級毒
    品犯行部分，自應由檢察官另行偵查處理，併此敘明。
據上論斷，應依刑事訴訟法第299 條第1 項前段、第301 條第1
項、第300 條，毒品危害防制條例第4 條第1 項、第4 條第2 項
、第8 條第1 項、第17條第1 項、第17條第2 項、第19條第1 項
，刑法第11條、第28條、第55條、第51條第5 款，判決如主文。
本案經檢察官吳美文到庭執行職務。
中    華    民    國    99    年    8     月    25    日
                  刑事第五庭  審判長法  官  潘政宏
                                    法  官  江春瑩
                                    法  官  張詠晶
以上正本證明與原本無異。
如不服本判決應於收受本判決後10日內向本院提出上訴書狀，並
應敘述具體理由，如未敘述上訴理由者，應於上訴期間屆滿後20
日內補提理由書狀於本院（均須按他造當事人之人數附繕本）「
切勿逕送上級法院」。
                                    書記官  王峻宏
中    華    民    國    99    年    8     月    31    日
附錄本案論罪科刑依據之法條：
毒品危害防制條例第4條第1、2項
製造、運輸、販賣第一級毒品者，處死刑或無期徒刑；處無期徒
刑者，得併科新臺幣2 千萬元以下罰金。
製造、運輸、販賣第二級毒品者，處無期徒刑或7 年以上有期徒
刑，得併科新臺幣1 千萬元以下罰金。
毒品危害防制條例第8條第1項
轉讓第一級毒品者，處1 年以上7 年以下有期徒刑，得併科新臺
幣1 百萬元以下罰金。
附表一
┌──┬──┬───┬────┬───┬──────┬───────────────────┐
│編號│時間│地點  │毒品種類│交易對│罪名及宣告刑│備註                                  │
│    │    │      │、數量、│象    │            │                                      │
│    │    │      │金額    │      │            │                                      │
├──┼──┼───┼────┼───┼──────┼───────────────────┤
│1   │98年│桃園縣│第一級毒│李昌原│甲○○、張淑│◎通訊監察譯文（Ａ：甲○○、丙○○持用│
│    │12月│桃園市│品海洛因│      │蓉共同販賣第│  0000000000，Ｂ：李昌原持用0000000000│
│    │21日│中正五│1 包（1/│      │一級毒品，各│  ，見99年度他字第865號卷第6頁）      │
│    │6 時│街16巷│8 錢）  │      │處有期徒刑柒├─────┬─────────────┤
│    │許  │8 號  │1,000元 │      │年捌月。扣案│通訊時間  │通訊內容                  │
│    │    │      │        │      │行動電話壹支├─────┼─────────────┤
│    │    │      │        │      │（內含門號09│98年12月21│Ｂ：我志明。              │
│    │    │      │        │      │00000000 SIM│日        │Ａ：怎樣？                │
│    │    │      │        │      │卡壹張）沒收│06：29：51│Ｂ：我過去好嗎？          │
│    │    │      │        │      │，未扣案因販│          │Ａ：喔。                  │
│    │    │      │        │      │賣第一級毒品├─────┼─────────────┤
│    │    │      │        │      │犯罪所得新臺│98年12月21│Ａ：從後面來喔？          │
│    │    │      │        │      │幣壹仟元連帶│日        │Ｂ：我要到了，我跟你講，前│
│    │    │      │        │      │沒收，如全部│06：45：12│面還是後面？              │
│    │    │      │        │      │或一部不能沒│          │Ａ：後面。                │
│    │    │      │        │      │收時，以其財│          │Ｂ：兄，我昨天過去拿的時候│
│    │    │      │        │      │產連帶抵償之│          │，過一下子就出事情了。    │
│    │    │      │        │      │。          │          │Ａ：昨天出事對還是不對？  │
│    │    │      │        │      │            │          │Ｂ：真的呀，早上才交保出來│
│    │    │      │        │      │            │          │而已。                    │
│    │    │      │        │      │            │          │Ａ：真的假的昨天出事情？  │
│    │    │      │        │      │            │          │Ｂ：現在人很難過，哥哥能不│
│    │    │      │        │      │            │          │能多用一點。              │
│    │    │      │        │      │            │          │Ａ：好啦。                │
│    │    │      │        │      │            │          │Ｂ：拜託，我跟我老婆2個人 │
│    │    │      │        │      │            │          │Ａ：好。                  │
│    │    │      │        │      │            │          │Ｂ：我再2分鐘後就到。     │
│    │    │      │        │      │            │          │Ａ：從後面。              │
├──┼──┼───┼────┼───┼──────┼─────┴─────────────┤
│2   │98年│同上  │第一級毒│李昌原│甲○○、張淑│ ◎通訊監察譯文（Ａ：甲○○、丙○○持 │
│    │12月│      │品海洛因│      │蓉共同販賣第│   0000000000，Ｂ：李昌原持用000000000│
│    │24日│      │1 包（0.│      │一級毒品，各│   8，見99年度他字第865號卷第7頁）    │
│    │09時│      │15公克）│      │處有期徒刑柒├─────┬─────────────┤
│    │50分│      │1,000 元│      │年捌月。扣案│通訊時間  │通訊內容                  │
│    │許  │      │        │      │行動電話壹支├─────┼─────────────┤
│    │    │      │        │      │（內含門號09│98年12月24│Ｂ：我志明。              │
│    │    │      │        │      │00000000 SIM│日        │Ａ：嗯。                  │
│    │    │      │        │      │卡壹張）沒收│09：50：59│Ｂ：我不是跟你講我票中午才│
│    │    │      │        │      │，未扣案因販│          │到。                      │
│    │    │      │        │      │賣第一級毒品│          │Ａ：嗯。                  │
│    │    │      │        │      │犯罪所得新臺│          │Ｂ：我先去弄1500啦。      │
│    │    │      │        │      │幣壹仟元連帶│          │Ａ：嗯。                  │
│    │    │      │        │      │沒收，如全部│          │Ｂ：1000給我差一下，中午我│
│    │    │      │        │      │或一部不能沒│          │一次給你們。              │
│    │    │      │        │      │收時，以其財│          │Ａ：不要啦，時間差不了多少│
│    │    │      │        │      │產連帶抵償之│          │，我剛也跟你們倆救了，不要│
│    │    │      │        │      │。          │          │給我不好做生意啦。        │
│    │    │      │        │      │            │          │Ｂ：我知道，那一點點我沒打│
│    │    │      │        │      │            │          │光給我老婆打一餐而已，我都│
│    │    │      │        │      │            │          │沒打。                    │
│    │    │      │        │      │            │          │Ａ：那不用啦，我多一些給你│
│    │    │      │        │      │            │          │好嗎？                    │
│    │    │      │        │      │            │          │Ｂ：好啦。                │
│    │    │      │        │      │            │          │Ａ：好，你過來。          │
│    │    │      │        │      │            ├─────┼─────────────┤
│    │    │      │        │      │            │98年12月24│Ｂ：我到了                │
│    │    │      │        │      │            │日        │Ａ：喔。                  │
│    │    │      │        │      │            │09：55：56│                          │
├──┼──┼───┼────┼───┼──────┼─────┴─────────────┤
│3   │98年│同上  │第一級毒│李昌原│甲○○共同販│◎通訊監察譯文（Ａ：甲○○、丙○○持  │
│    │12月│      │品海洛因│      │賣第一級毒品│  0000000000，Ｂ：李昌原持用000000000 │
│    │25日│      │1 包（1/│      │，處有期徒刑│  8，見99年度他字第865號卷第7頁）     │
│    │0 時│      │8 錢）  │      │柒年捌月。扣├─────┬─────────────┤
│    │34分│      │2,500 元│      │案行動電話壹│通訊時間  │通訊內容                  │
│    │許  │      │        │      │支（內含門號├─────┼─────────────┤
│    │    │      │        │      │0000000000  │98年12月25│Ａ：怎樣？                │
│    │    │      │        │      │SIM 卡壹張）│日        │Ｂ：1/8一個。             │
│    │    │      │        │      │沒收，未扣案│0：34：34 │Ａ：好啦，你不要再差，差多│
│    │    │      │        │      │因販賣第一級│          │喔。                      │
│    │    │      │        │      │毒品犯罪所得│          │Ｂ：沒差啦，              │
│    │    │      │        │      │新臺幣貳仟伍│          │Ａ：好啦，不要再差。      │
│    │    │      │        │      │佰元連帶沒收│          │Ｂ：老大前門喔。          │
│    │    │      │        │      │，如全部或一│          │Ａ：前門好啦。            │
│    │    │      │        │      │部不能沒收時│          │                          │
│    │    │      │        │      │，以其財產與│          │                          │
│    │    │      │        │      │丙○○之財產│          │                          │
│    │    │      │        │      │連帶抵償之。│          │                          │
├──┼──┼───┼────┼───┼──────┼─────┴─────────────┤
│4   │99年│桃園縣│第一級毒│李昌原│甲○○、張淑│ ◎通訊監察譯文（Ａ：甲○○、丙○○持 │
│    │1 月│桃園市│品海洛因│      │蓉共同販賣第│   0000000000，Ｂ：李昌原使用00-000000│
│    │1 日│中正路│1 包（1/│      │一級毒品，各│   0 、00-0000000公用電話，見99年度他 │
│    │6 時│587 號│8 錢）  │      │處有期徒刑柒│   字第865 號卷第8 頁                 │
│    │59分│「好朋│2,500 元│      │年捌月。扣案├─────┬─────────────┤
│    │至7 │友賣場│        │      │行動電話壹支│通訊時間  │通訊內容                  │
│    │時許│」    │        │      │（內含門號09├─────┼─────────────┤
│    │    │      │        │      │00000000SIM │99年1月1日│Ｂ：姐，我志明。          │
│    │    │      │        │      │卡壹張）沒收│06：59：11│Ａ：嗯。                  │
│    │    │      │        │      │，未扣案因販│          │Ｂ：1/8一個。             │
│    │    │      │        │      │賣第一級毒品│          │Ａ：多久會到？            │
│    │    │      │        │      │犯罪所得新臺│          │Ｂ：我已經到了。          │
│    │    │      │        │      │幣貳仟伍佰元│          │Ａ：好。                  │
│    │    │      │        │      │連帶沒收，如├─────┼─────────────┤
│    │    │      │        │      │全部或一部不│99年1月1日│Ａ：到哪了？              │
│    │    │      │        │      │能沒收時，以│07：04：09│Ｂ：南華街這。            │
│    │    │      │        │      │其財產連帶抵│          │Ａ：在家啦，哭夭。        │
│    │    │      │        │      │償之。      │          │Ｂ：沒講。                │
│    │    │      │        │      │            │          │Ａ：你沒問。              │
│    │    │      │        │      │            │          │Ｂ：我現在過去5分鐘啦。   │
│    │    │      │        │      │            │          │Ａ：好，前面。            │
│    │    │      │        │      │            │          │Ｂ：哥哥？                │
│    │    │      │        │      │            │          │Ａ：怎樣啦？              │
│    │    │      │        │      │            │          │Ｂ：你能拿來好朋友嗎？    │
│    │    │      │        │      │            │          │Ａ：唉唷，很冷，早上沒事啦│
│    │    │      │        │      │            │          │Ｂ：好啦。                │
├──┼──┼───┼────┼───┼──────┼─────┴─────────────┤
│5   │98年│桃園縣│第一級毒│丁○○│甲○○、張淑│                                      │
│    │8 月│桃園市│品海洛因│      │蓉共同販賣第│                                      │
│    │中旬│中正五│1 包1000│      │一級毒品，各│                                      │
│    │某日│街16巷│元，惟此│      │處有期徒刑柒│                                      │
│    │    │8 號  │部分犯罪│      │年捌月。扣案│                                      │
│    │    │      │所得1000│      │行動電話壹支│                                      │
│    │    │      │元尚未取│      │（內含門號09│                                      │
│    │    │      │得      │      │00000000 SIM│                                      │
│    │    │      │        │      │卡壹張）沒收│                                      │
│    │    │      │        │      │。          │                                      │
├──┼──┼───┼────┼───┼──────┼─────┴─────────────┤
│6   │98年│同上  │詳如前開│丁○○│甲○○、張淑│                                      │
│    │12月│      │犯罪事實│      │蓉共同販賣第│                                      │
│    │至99│      │欄一、（│      │二級毒品，各│                                      │
│    │年1 │      │二）所述│      │處有期徒刑壹│                                      │
│    │月初│      │        │      │年拾月。扣案│                                      │
│    │間  │      │        │      │行動電話壹支│                                      │
│    │    │      │        │      │（內含門號09│                                      │
│    │    │      │        │      │00000000 SIM│                                      │
│    │    │      │        │      │卡壹張）沒收│                                      │
│    │    │      │        │      │。未扣案因販│                                      │
│    │    │      │        │      │賣第二級毒品│                                      │
│    │    │      │        │      │犯罪所得新臺│                                      │
│    │    │      │        │      │幣壹仟元連帶│                                      │
│    │    │      │        │      │沒收，如全部│                                      │
│    │    │      │        │      │或一部不能沒│                                      │
│    │    │      │        │      │收時，以其財│                                      │
│    │    │      │        │      │產連帶抵償之│                                      │
│    │    │      │        │      │。          │                                      │
└──┴──┴───┴────┴───┴──────┴───────────────────┘
附表二
┌──┬──┬───┬────┬───┬──────┬───────────────────┐
│編號│時間│地點  │毒品種類│交付對│罪名及宣告刑│備註                                  │
│    │    │      │、數量、│象    │            │                                      │
│    │    │      │金額    │      │            │                                      │
├──┼──┼───┼────┼───┼──────┼───────────────────┤
│1   │99年│桃園縣│第一級毒│丁○○│甲○○轉讓第│                                      │
│    │1 月│桃園市│品海洛因│      │一級毒品，處│                                      │
│    │中旬│中正五│1 包（價│      │有期徒刑柒月│                                      │
│    │    │街16巷│值約500 │      │。扣案行動電│                                      │
│    │    │8 號  │元）    │      │話壹支（內含│                                      │
│    │    │      │        │      │門號00000000│                                      │
│    │    │      │        │      │84 SIM卡壹張│                                      │
│    │    │      │        │      │）沒收。    │                                      │
├──┼──┼───┼────┼───┼──────┼───────────────────┤
│2   │98年│同上  │第二級毒│邱顯裕│甲○○販賣第│                                      │
│    │12月│      │品安非他│      │二級毒品，處│                                      │
│    │下旬│      │命1 包  │      │有期徒刑壹年│                                      │
│    │某日│      │1000 元 │      │拾月。未扣案│                                      │
│    │    │      │        │      │因販賣第二級│                                      │
│    │    │      │        │      │毒品犯罪所得│                                      │
│    │    │      │        │      │新臺幣壹仟元│                                      │
│    │    │      │        │      │沒收，如全部│                                      │
│    │    │      │        │      │或一部不能沒│                                      │
│    │    │      │        │      │收時，以其財│                                      │
│    │    │      │        │      │產抵償之。  │                                      │
├──┼──┼───┼────┼───┼──────┼───────────────────┤
│3   │99年│同上  │第二級毒│邱顯裕│甲○○販賣第│                                      │
│    │1 月│      │品安非他│      │二級毒品，處│                                      │
│    │中旬│      │命1 包  │      │有期徒刑壹年│                                      │
│    │某日│      │1000 元 │      │拾月。未扣案│                                      │
│    │    │      │        │      │因販賣第二級│                                      │
│    │    │      │        │      │毒品犯罪所得│                                      │
│    │    │      │        │      │新臺幣壹仟元│                                      │
│    │    │      │        │      │沒收，如全部│                                      │
│    │    │      │        │      │或一部不能沒│                                      │
│    │    │      │        │      │收時，以其財│                                      │
│    │    │      │        │      │產抵償之。  │                                      │
├──┼──┼───┼────┼───┼──────┼───────────────────┤
│4   │98年│同上  │第二級毒│戊○○│甲○○販賣第│ ◎通訊監察譯文（Ａ：甲○○持000000000│
│    │12月│      │品安非他│      │二級毒品，處│   2 ，Ｂ：戊○○持用0000000000號電話 │
│    │23日│      │命1 公克│      │有期徒刑壹年│   ，見99年度偵字第4194號卷二第63頁） │
│    │（起│      │2,500 元│      │拾月。未扣案│                                      │
│    │訴書│      │        │      │因販賣第二級├─────┬─────────────┤
│    │誤載│      │        │      │毒品犯罪所得│通訊時間  │通訊內容                  │
│    │為98│      │        │      │新臺幣貳仟伍├─────┼─────────────┤
│    │年12│      │        │      │佰元沒收，如│98年12月24│Ｂ：我要還你2千5。        │
│    │月22│      │        │      │全部或一部不│日        │Ａ：妳誰？                │
│    │日）│      │        │      │能沒收時，以│18：46：03│Ｂ：我                    │
│    │    │      │        │      │其財產抵償之│          │Ａ：妳誰？                │
│    │    │      │        │      │。          │          │Ｂ：我啦，寶秀。          │
└──┴──┴───┴────┴───┴──────┴─────┴─────────────┘
附表三
┌───┬──────┬────┐
│編號  │品    名    │ 數量   │
├───┼──────┼────┤
│  1   │甲基安非他命│3包     │
├───┼──────┼────┤
│  2   │海洛因      │3包     │
├───┼──────┼────┤
│  3   │塑膠袋      │1只     │
├───┼──────┼────┤
│  4   │電子磅秤    │1台     │
├───┼──────┼────┤
│  5   │玻璃球      │4個     │
├───┼──────┼────┤
│  6   │殘渣袋      │3個     │
│      │（內含安非他│        │
│      │命）        │        │
├───┼──────┼────┤
│  7   │殘渣袋      │1個     │
│      │（內含海洛因│        │
│      │）          │        │
├───┼──────┼────┤
│  8   │分裝袋      │2包     │
├───┼──────┼────┤
│  9   │削尖吸管    │2支     │
├───┼──────┼────┤
│ 10   │黑色手提袋  │1只     │
├───┼──────┼────┤
│ 11   │白色塑膠盒  │1個     │
├───┼──────┼────┤
│ 12   │行動電話    │9支     │
│      │（內含      │        │
│      │0000000000、│        │
│      │0000000000、│        │
│      │0000000000、│        │
│      │0000000000、│        │
│      │0000000000、│        │
│      │0000000000等│        │
│      │SIM卡）     │        │
└───┴──────┴────┘
附表四
通訊監察譯文：呂嘉達持用之0000000000號行動電話傳送短訊予
甲○○持用之0000000000號行動電話（見99年度偵字第4194號卷
二第76頁）通訊內容：
「宏哥，我要8.1 （好的）。我到了打給你如果可以的話我現在
請你傳訊息給我謝謝，（阿達）」

司法院資訊處製作；財團法人民間司法改革基金會備份。
